【裁判字號】    90,交抗,275
【裁判日期】    900516
【裁判案由】    聲明異議
【裁判全文】
臺灣高等法院臺中分院刑事裁定            九十年度交抗字第二七五號
    抗  告  人
    即受處分人  乙○○
    移送  機關  交通部公路
右抗告人因違反道路交通管理處罰案件，不服臺灣彰化地方法院中華民國九十年三月
十九日裁定（九十年度交聲字第三三號），提起抗告，本院裁定如左：
    主    文
原裁定撤銷。
乙○○不罰。
    理    由
一、本件原審裁定以：彰化縣警察局彰化分局花壇分駐所警員於民國（下同）八十九
    年十二月二十七日上午十一十分，在花壇鄉台一線北上一九五公里處車道，以抗
    告人乙○○在台一線該線路段最高限速七十公里，經雷達測試為八十公里，超速
    十公里為由，而以彰警交字第一九一０五一六六二號號開單舉發在案，並經裁決
    機關以違規超速，違反道路交通管理處罰條例第四十條第一項及第六十三條第一
    項第一款規定，裁罰乙○○於九十年二月廿三日以前繳納者，以最低額新台幣（
    下同）一千二百元處罰，逾期按最高額二千四百元（裁決書誤為二千一百元）裁
    罰，並記違規點數一點，於法並無不合，而駁回其異議。
二、抗告意旨略以：雷達測速器，一邊為設定定數之數字，另一邊為監測來車速度之
    數字。若來車之車速超速所設定之定數時，即為超速。該路段雖限速七十公里，
    但肇事之設定定數為八十公里，即來車超過八十公里時，監測之一方即顯示所駕
    駛之車速數字，且該數字為靜止狀態，供駕駛人指認，確認後再重新啟動監測。
    故超速係以監測之一方為準，其顯示之數字，若超過設定之定速數字或相同，才
    為超速。本件為定速數字八十公里，測速數字為五十一公里，抗告人並未超速等
    語，指摘原裁定不當。
三、據證人即本件違規取締員警甲○○本院證稱略以：當時設定八十公里為超速，而
    取締當時提示抗告人之雷速測試儀上該兩項數字（即一為八十公里、一為五十里
    ），均為一公里內同時出現之兩輛車時速，其中一輛八十公里者超速，五十公里
    者未超速，抗告人之車輛為八十公里時速、五十公里者屬另一輛不詳車輛之時速
    等語。本院再詰以：如何區別抗告人車輛八十公里而非五十公里﹖謂：八十公里
    數字先顯現、五十公里在後，此外無其他方法可以證明等語。按依通常作業程序
    ，就本件情形而言，執法員警於抗告人之車輛經過，雷達測試儀上顯示八十公里
    超速數據時，即應按暫停鍵，不使其他車輛之時速數據同時出現在該儀器上，因
    當時執法員警疏未按暫停鍵，致造成本件上述同時出現兩項數據。取締員警甲○
    ○固指八十公里者，始為抗告人車輛時速，惟為抗告人所堅決否認，此外既無確
    切佐證，揆諸認定違法違規事實，應憑確切證據原則。本件抗告人之超速違規事
    實，尚嫌不足。原審未察駁回抗告人之異議聲明，即有未合。抗告意旨執以指摘
    原裁定不當，非無理由，應由本院將原裁定撤銷，另為不罰之諭知。
四、據上論斷，應依道路交通案件處理辦法第廿六條，刑事訴訟法第四百十一條裁定
    如主文。
中      華      民      國      九十     年       五      月     十六   日
                                  臺灣高等法院臺中分院刑事第二庭
                                        審判長法  官  羅  禮  政
                                              法  官  陳  欣  安
                                              法  官  蔡  聰  明
右正本證明與原本無異。
不得再抗告。
    書記官    錫  彬
中      華      民      國      九十     年       五      月     十七   日
                                                                        Ｉ


司法院資訊處製作；財團法人民間司法改革基金會備份。
